【裁判字號】    97,訴緝,17
【裁判日期】    970530
【裁判案由】    違反毒品危害防制條例
【裁判全文】
臺灣彰化地方法院刑事判決              97年度訴緝字第17號
公  訴  人  臺灣彰化地方法院檢察署檢察官
被      告  甲○○
                      號
                    （現另案於台灣彰化監獄彰化分監）
上列被告因違反毒品危害防制條例案件，經檢察官提起公訴（96
年度毒偵字第4689號），本院裁定以簡式審判程序審理，判決如
下：
    主    文
甲○○施用第一級毒品，累犯，處有期徒刑捌月；減為有期徒刑
肆月，如易科罰金，以新臺幣壹仟元折算壹日。又施用第二級毒
品，累犯，處有期徒刑肆月，如易科罰金，以新臺幣壹仟元折算
壹日；減為有期徒刑貳月，如易科罰金，以新臺幣壹仟元折算壹
日。應執行有期徒刑伍月，如易科罰金，以新臺幣壹仟元折算壹
日。
    犯  罪  事  實
一、甲○○前於民國八十七年間曾因施用毒品案件，經送觀察、
    勒戒後，認有繼續施用毒品之傾向，復送強制戒治，嗣於八
    十八年二月九日因停止戒治付保護管束而出所，於八十八年
    七月二十八日因保護管束期滿未經撤銷而視為執行完畢，並
    由臺灣彰化地方法院檢察署檢察官於八十八年九月八日以八
    十八年度戒毒偵字第二七號為不起訴處分確定。復於上開強
    制戒治執行完畢釋放後五年內之九十三年間，因施用第一、
    二級毒品案件，經臺灣高等法院臺中分院分別判處有期徒刑
    九月、五月、七月確定，並經定應執行有期徒刑一年一月，
    而其入監接續執行前開案件後，於九十五年八月二十一日執
    行完畢。詎仍不知警惕，復分別基於施用第一級毒品海洛因
    及第二級毒品甲基安非他命之犯意，先於九十六年三月二十
    四日下午六時許，在彰化縣伸港鄉伸港國小廁所內號處，以
    將海洛因置入針筒內摻水稀釋後注射血管之方式，施用第一
    級毒品海洛因一次；又於施用第一級毒品海洛因後，再將第
    二級毒品甲基安非他命置於鋁箔紙上燒烤吸食煙霧之方式，
    施用第二級毒品甲基安非他命一次。嗣為警於九十六年三月
    二十四日晚上十時許，依列管毒品人口通知到場採尿送驗，
    結果呈毒品安非他命、甲基安非他命、嗎啡、可待因陽性反
    應，始悉上情。
二、案經彰化縣警察局和美分局報請臺灣彰化地方法院檢察署檢
    察官偵查起訴。
    理    由
一、本件被告甲○○所犯係死刑、無期徒刑、最輕本刑為三年以
    上有期徒刑或高等法院管轄第一審案件以外之罪，並於本院
    行準備程序時就被訴事實為有罪之陳述，本院合議庭依前揭
    規定，經評議結果，裁定改由受命法官獨任行簡式審判程序
    ，先予敘明。
二、上揭犯罪事實，業據被告甲○○迭於本院行準備程序、審理
    程序時均坦承不諱，且其為警查獲時所採取之尿液，經送鑑
    驗結果，確呈嗎啡及甲基安非他命陽性反應，此有彰化縣警
    察局和美分局九十六年度查獲毒品案件嫌疑犯尿液送檢真實
    姓名登記簿，及詮昕科技股份有限公司九十六年四月四日濫
    用藥物尿液檢驗報告各一紙附卷可稽，足認被告之自白應與
    事實相符，應可採信。
三、又按修正毒品危害防制條例就施用毒品者，僅於「初犯」及
    「五年後再犯」二種情形，有其追訴條件之限制，即須於初
    犯經觀察、勒戒或強制戒治釋放後，五年內均無施用毒品之
    行為，始能認其前所實施之觀察、勒戒或強制戒治已足遮斷
    毒癮，而得於五年後再犯時，再予適用初犯之規定，重行觀
    察、勒戒等程序；倘五年內已經再犯，被依法追訴處罰，縱
    其第三次（或第三次以上）施用毒品之時間在初犯釋放五年
    以後，即與「五年後再犯」之情形有別，且因已於「五年內
    再犯」，顯見其再犯率甚高，原實施觀察、勒戒或強制戒治
    ，已無法收其實效，而無五年戒斷期之存在，自無再經觀察
    、勒戒及強制戒治之必要，應由檢察官逕行起訴，最高法院
    九十五年度台非字第五九號判決、九十五年度台非字第六五
    號判決及九十五年度第七次刑事庭會議決定足供參照。查本
    件被告曾於八十七年間因施用毒品案件，經送觀察、勒戒後
    ，認有繼續施用毒品之傾向，復送強制戒治，嗣於八十八年
    二月九日因停止戒治付保護管束而出所，於八十八年七月二
    十八日因保護管束期滿未經撤銷而視為執行完畢，並由臺灣
    彰化地方法院檢察署檢察官於八十八年九月八日以八十八年
    度戒毒偵字第二七號為不起訴處分確定；復於上開強制戒治
    執行完畢釋放後五年內之九十三年間，因施用第一、二級毒
    品案件，經法院各判處有期徒刑九月、五月、七月確定，前
    二案並經定應執行有期徒刑一年一月，而其入監接續執行前
    開案件後，於九十五年八月二十一日執行完畢等情，有臺灣
    彰化地方法院檢察署刑案資料查註紀錄表及臺灣高等法院被
    告全國前案紀錄表各一份在卷可參，是以依照上開說明，本
    件被告施用毒品之犯行既經檢察官提起公訴，本院自應依法
    論科。綜上，本件事證明確，被告上開施用毒品之犯行，應
    堪認定。
四、核被告甲○○所為，係犯毒品危害防制條例第10條第1、2
    項之施用第一、二級毒品罪。被告為施用毒品而持有第一、
    二級毒品，其持有之低度行為應為施用之高度行為所吸收，
    不另論罪。再被告所犯上開二罪，犯意各別，行為互殊，且
    犯罪構成要件亦不同，應予分論併罰。又被告有如犯罪事實
    欄所載之前科，有臺灣彰化地方法院檢察署刑案資料查註紀
    錄表及臺灣高等法院被告前案紀錄表各一份附卷可稽，被告
    於受有期徒刑之執行完畢後，五年內故意再犯有期徒刑以上
    之罪，為累犯，應依刑法第47條第1項規定，加重其刑。爰
    審酌被告前曾有施用毒品罪，猶不知悔改，再施用本件毒品
    ，惟其對他人權益之侵害仍屬有限，於本院行準備程序與審
    理時均已坦承犯行，暨其犯罪動機、施用之情節等一切情狀
    ，量處如主文所示之刑。又被告犯罪時間在中華民國九十六
    年四月二十四日以前，且雖前經本院發布通緝，惟發布通緝
    之時間已為九十六年七月十五日之後，故合於減刑條件，應
    予以減刑，爰依中華民國九十六年罪犯減刑條例第2條第1項
    第3款予以減刑，並分別諭知易科罰金之折算標準及定其應
    執行之刑。
據上論斷，應依刑事訴訟法第273條之1第1項、第299條第1項前
段，毒品危害防制條例第10條第1項、第2項，刑法第11條、第47
條第1項、第41條第1項、第51條第5款，中華民國九十六年罪犯
減刑條例第2條第1項第3款、第7條、第9條，判決如主文。
本案經檢察官陳茂榮到庭執行職務
中    華    民    國    97    年    5    月     30    日
                  刑事第三庭     法  官  吳俊螢
以上正本證明與原本無異。
如不服本判決，應於判決送達後10日內，向本院提出上訴書狀，
上訴書狀應「敘述具體上訴理由」，並按他造當事人之人數附繕
本。「切勿逕送上級法院」。
中    華    民    國    97    年    5    月     30    日
                                 書記官  林怡吟
附錄本案論罪科刑法條全文：
毒品危害防制條例第10條
施用第一級毒品者，處 6 月以上 5 年以下有期徒刑。
施用第二級毒品者，處 3 年以下有期徒刑。


司法院資訊處製作；財團法人民間司法改革基金會備份。
